【裁判字號】    89,易,3912
【裁判日期】    891222
【裁判案由】    贓物
【裁判全文】
臺灣臺中地方法院刑事判決                        八十九年度易字第三九一二號
    公  訴  人  臺灣臺中地方法院檢察署檢察官
    被      告  甲○○
    選任辯護人  林益輝
右列被告因贓物案件，經檢察官提起公訴（八十九年度偵字第一六０八一號），本院
判決如左：
    主  文
甲○○故買贓物，處有期徒刑拾月，緩刑肆年。
    事  實
一、甲○○於民國八十七年十月間，因接送小孩需要買車，乃經由不詳姓名綽號「阿
    珠」之朋友介紹而認識不詳姓名綽號「阿峰」之人。甲○○與「阿峰」甫認識並
    不知其真實姓名年籍及聯絡方式，明知「阿峰」向其兜售懸掛ＤＦ─四四九七號
    車牌之自小客車（登記車主為雅歐事業股份有限公司，實際使用人為該公司總經
    理廖中籐，引擎號碼：VQ00000000，車牌：ＤＦ－０八五二號，一九九八年出廠
    ，於八十七年四月二十七日在彰化縣員林鎮○○路遭竊），係來源不明之贓車，
    猶於八十七年十月間某日，在臺中市○區○○路一三五巷五號附近，以新臺幣（
    下同）三十八萬元之低價向「阿峰」購買，「阿峰」並交付偽造之汽車保險卡及
    行車執照各一張，供甲○○持用以避免警察查緝（按甲○○對懸掛於該車之ＤＦ
    ─四四九七號車牌二面及該汽車保險卡、行車執照等均係不詳之人所偽造一事，
    尚難認為知情）。嗣甲○○於八十九年九月二十二日六時三十分許，駕駛上開車
    輛外出，在臺中市○○○路○段澄清醫院停車場為警查獲。
二、案經臺中市警察局第四分局報請臺灣臺中地方法院檢察署檢察官偵查起訴。
    理  由
一、訊據被告甲○○對於右揭時地以三十八萬元向綽號「阿峰」之人購買懸掛ＤＦ─
    四四九七號車牌之自小客車一事供承不諱，然矢口否認有何故買贓物犯行，辯稱
    ：伊因有四個小孩要接送，所以想買一部中古車，因先前未曾買過車，「阿峰」
    說車主要移民加拿大，車子要趕快便宜賣掉，伊認為以三十八萬元買到該車很划
    算，且「阿峰」當時有交付行車執照及保險證，所以伊沒有想到該車會是贓車云
    云。惟查：
（一）被告所購買懸掛ＤＦ─四四九七號車牌之自小客車，其登記車主為雅歐事業股
      份有限公司，實際使用人為該公司總經理廖中籐，引擎號碼：VQ00000000，原
      車牌為ＤＦ－０八五二號，一九九八年出廠，新車價格八十三萬元，係於八十
      七年四月二十七日在彰化縣員林鎮○○路遭竊，保險公司於八十七年六月二日
      理賠七十萬元，此情業據被害人廖中籐、證人即富邦產物保險公司臺中分公司
      課長李榮昌等於警詢時陳述明確，復有車輛竊盜、車牌失竊資料個別查詢報表
      及廖中籐書立之贓物保管收據各一紙在卷可稽。故該懸掛ＤＦ─四四九七號車
      牌之自小客車，乃他人失竊之贓車無疑。
（二）該車係一九九八年即民國八十七年出廠，新車價格八十三萬元，業已如前。被
      告於八十七年十月間購買時，該車尚屬出廠未久之新車，其以三十八萬購買，
      價格顯然偏低甚多；又一般購買中古車，若非向中古車行購買，也是透過親朋
      好友間之介紹，惟被告對賣車之「阿峰」、介紹買車之「阿珠」，竟然完全不
      知其年籍資料或聯絡方法，且其未曾見過該車即攜帶現金準備交易，對車輛性
      能毫無所悉即當場交付現金並將該車開回使用，此均與買賣車輛之常情有違；
      再被告自購買該車迄為警查獲為止，使用約有二年之久，該車若是正常交易買
      得，為保障其自身權益，衡情應會催促「阿峰」儘速辦理過戶手續，縱使未能
      聯絡「阿峰」，亦可以行車執照上之地址與「車主劉賢堂」洽辦過戶事宜，然
      被告於使用該車期間，未曾如此為之。由是益徵被告於買車當時，對該車係屬
      來源不明之贓物一事，應有認識。
（三）綜上所述，被告所辯之情，顯屬卸責之詞，不足採信。此外，復有偽造之行車
      執照及汽車保險卡各一紙在卷足參。本件事證至臻明確，被告犯行堪以認定。
二、核被告所為，係犯刑法第三百四十九條第二項之故買贓物罪。本院審酌被告無犯
    罪前科（參被告全國前案紀錄表），素行良好，犯罪之動機、手段，故買贓物之
    價值，犯後未坦承犯行之態度等一切情狀，量處如主文所示刑。末查被告前未曾
    受有期徒刑以上刑之宣告，有右揭前案紀錄表在卷可按，被告雖未坦承犯行，然
    其偶罹刑章，經此案科刑教訓後，當知警惕而無再犯之虞，本院綜核各情，認所
    宣告之刑以暫不執行為適當，併予宣告緩刑四年，以啟自新。
據上論斷，應依刑事訴訟法第二百九十九條第一項前段，刑法第三百四十九條第二項
、第七十四條第一款，罰金罰鍰提高標準條例第一條前段，判決如主文。
中      華      民      國      八十九    年    十二    月    二十二    日
                                        法  官   游  文  科
右正本證明與原本無異。
如不服本判決，應於送達後十日內向本院提出上訴狀（須附繕本），上訴於台灣高等
法院台中分院。
                                        書記官
中      華      民      國      八十九    年    十二    月    二十七    日
附錄論罪科刑法條
刑法第三百四十九條
收受贓物者，處三年以下有期徒刑、拘役或五百元以下罰金。
搬運、寄藏、故買贓物或為牙保者，處五年以下有期徒刑、拘役或科或併科一千元以
下罰金。
因贓物變得之財物，以贓物論。


司法院資訊處製作；財團法人民間司法改革基金會備份。
